臺灣板橋地方法院刑事判決　　　　　　　　　　　　　九十年度易字第一九三號
　　公　訴　人　臺灣板橋地方法院檢察署檢察官
　　被　　　告　丙○○
　　選任辯護人　任鳴鉅律師
右列被告因竊盜案件，經檢察官提起公訴（八十九年度偵字第八五二八號），本院判
決如左：
    主  文
丙○○竊盜，處有期徒刑捌月。
    事  實
一、丙○○於民國八十八年十月二十一日下午六時許至同月二十二日上午八時許間之
    某時，在台北縣永和市○○○路○段福和橋下，見庚○○所有之挖土機（日本小
    松製，ＰＣ１２０—５型）一部停放於該處，疏於看管之際，竟意圖為自己不法
    之所有，竊取該部挖土機得手，數日後，旋即將該部挖土機以新台幣（下同）二
    十五萬元之代價售予不知情之甲○○，甲○○以現金七萬元及十八萬元之遠期支
    票（付款人彰化商業銀行，帳號00000000000000號、發票人吳聰
    錳、支票號碼ＡＫ0000000號、發票日八十九年一月二十五日）一張支付
    價款。嗣於八十九年四月二十四日晚間八時三十分許，甲○○委請丙○○載運該
    部挖土機，丙○○再令不知情之員工丁○○（業經不起訴處分）駕駛車號ＧＮ—
    六一七號大貨車將該部挖土機自台北縣林口鄉嘉寶村某處載運至台北縣新店市，
    丁○○於同日晚間十一時許行經新店市○○路碧潭高爾夫球場前，適為庚○○發
    現該部挖土機為其所有，報警後當場查獲丁○○及該部挖土機而循線查獲。
二、案經被害人庚○○訴請台北縣警察局新店分局報告臺灣板橋地方法院檢察署檢察
    官偵查起訴。
    理  由
一、訊據被告丙○○矢口否認有何竊盜犯行，辯稱：伊並未竊取上開挖土機，亦未出
    售該部挖土機予甲○○，上開支票是甲○○向其調借現金，過一、二天就拿現金
    交給甲○○，沒有講利息，伊僅受甲○○之託載運挖土機，伊並無竊盜云云。經
    查：
（一）上開挖土機失竊之事實，業經被害人庚○○於警訊中指述明確，並有台北縣警
      察局永和分局受理刑事案件報案三聯單、動產擔保交易登記標的物明細表及庚○○出具之贓物認領保管單各一紙在卷可稽。又證人甲○○委託被告丙○○載
      運上開挖土機，被告丙○○再指示其員工丁○○駕駛大貨車載運上開挖土機，
      行經新店市碧潭高爾夫球場前為證人庚○○發現，而報警查獲之事實，亦經證
      人丁○○、庚○○、甲○○於警訊、檢察官訊問及本院審理時互核上情無誤在
      卷。
（二）次查，證人甲○○以二十五萬元之價格向被告購得上開挖土機，其中七萬元以
      現金給付，另外十八萬元係以其向乙○○借用之支票（付款人彰化商業銀行、
      帳號00000000000000號、發票人吳聰錳、支票號碼ＡＫ000
      0000號、發票日八十九年一月二十五日）支付一節，亦據證人吳聰錳於檢
      察官訊問證述：這支票是我哥乙○○向我借的，至於他交何人我不清楚等語；
      及證人乙○○於檢察官及本院審理時證述：我借票給甲○○，我是以空白支票
      借甲○○使用，甲○○跟我說他要買怪手，我拿空白支票蓋好章給甲○○，甲○○自己要在發票日前把錢存入帳戶內，這筆錢我沒有去存，甲○○向我借票
      很多次，我都是拿空白支票蓋好章給他等語。
（三）再查，上開十八萬元之支票係由被告丙○○向證人戊○○調借現金十八萬元，
      被告丙○○在支票上背書，由戊○○存入其在汐止市農會之帳號000000
      0000號內提示兌領，此經證人戊○○證述在卷，並有汐止市農會九十年八
      月九日北縣汐農信字第九０二八八三號函、彰化銀行東門分行八十九年九月十
      八日（八九）彰東門字第一一六五號函及上開支票正反面影本一紙在卷可憑，
      被告丙○○亦坦承上情在卷。又上開吳聰錳支票帳號之存款記錄，係由證人甲○○於八十九年一月二十五日在彰化銀行蘆洲分行櫃臺以現金存入八萬元，有
      彰化銀行九十年十二月二十七日函及所附存款單影本一份在卷可稽；及證人己○○於八十九年一月二十五日以其在世華聯合商業銀行營業部之帳號0000
      00000000號自動提款機轉存十萬元至吳聰錳之支票存款帳號，亦有世
      華聯合商業銀行九十一年二月八日（九一）世業字第０一一０號函及所附自動
      提款機交易清單一紙在卷可憑。查證人己○○證稱：我是甲○○姊夫，我因股
      票一月二十日（指八十九年）交割，十九日請甲○○調現金十萬元，交割完畢
      ，我二十五日又匯款十萬元到吳聰錳帳戶等語。又該筆十萬元之來源，為乙○○匯款九萬五千元、甲○○匯款五千元至己○○上開世華聯合商業銀行之帳號
      內，亦有己○○之活期儲蓄存款存摺影本一份附卷可佐，並經證人乙○○證述
      ：在八十九年一月十九日之前一週至十天，甲○○說他有多餘的錢要放在我這
      邊，預備支付甲○○開出之支票票款，甲○○打電話告訴我匯款九萬五千元給
      己○○等語；及甲○○證述：因為我在開卡車，錢放在身上不方便，至於我交
      給乙○○是否十萬元整數，我不記得了等語（本院九十一年四月十九日筆錄）
      。
（四）再被告丙○○於警訊中僅陳稱挖土機是綽號「王哥」之男子打電話給我，叫我
      出車載運挖土機，並不知「王哥」之確實姓名、年籍等語，而證人甲○○於八
      十九年四月二十七日警訊中即陳稱：我於去年（指八十八年）九月底問丙○○
      是否有挖土機要出租，後來我覺得划不來，他說有一部挖土機要賣，問我要不
      要買，經議價後以新台幣二十五萬元成交，我當場付新台幣七萬元現金，並開
      一張一百天期的十八萬支票（彰化銀行台北東門分行、發票人吳聰錳、帳號0
      0000000000000、票載發票日八十九年一月十五日）給丙○○等
      語，倘被告丙○○收受上開十八萬元之支票係如其所辯為證人甲○○調借現金
      ，則被告豈有不請證人甲○○在支票背面背書，以便日後追索之理，又被告丙○○於一、二天內即交付現金給甲○○，且不收利息，依常理而言，彼此間應
      有相當之認識及交情，則被告丙○○豈有對甲○○之姓名、年籍均不知之理，
      又證人甲○○又何須先向被告丙○○調借現金，再大費周章先將錢寄放在證人
      乙○○處，支票發票日屆至時，再存入十八萬元之必要？
（五）末查，被告丙○○辯稱上開十八萬元之支票係為證人甲○○調借現金云云，惟
      此已為證人甲○○否認，並陳稱該支票係支付向被告購買上開挖土機之價款等
      語，參以被告丙○○於本院調查時供稱：與甲○○沒有金錢往來過等語（本院
      九十年七月六日筆錄），嗣於本院審理時始改供稱：二、三年前有與甲○○有
      金錢往來過，我向甲○○借過錢，甲○○也向我借過錢，用支票借錢只有這一
      次，甲○○向我調借現金，我隔二、三天把票拿給朋友，我朋友拿現金給我，
      我就把十八萬元拿給甲○○等語（本院九十年十月二十四日筆錄），被告丙○○先後供述不一，益證被告丙○○所辯，尚難採信。雖證人甲○○於警訊中指
      稱是開一百天期的支票，依此推算至八十九年一月二十五日，上開十八萬元之
      支票應係於八十八年十月十七日左右簽發，與上開挖土機之失竊時間八十九年
      十月二十一日下午六時後，略有出入，惟證人甲○○於八十九年四月二十七日
      製作警訊筆錄時，距離其簽發支票之日期已近半年，其記憶因時間經過而遺忘
      或略有出入，實屬常情，尚難以此日期細節部分，而認其供述不實在，是證人
      甲○○指稱以新台幣二十五萬元向被告丙○○購得上開挖土機一節，應非子虛
      ，堪以採信。綜上，被告丙○○所辯，應係畏罪卸責之詞，不足採信。本件事
      證明確，被告丙○○犯行，堪以認定，應依法論科。
二、核被告丙○○所為，係犯刑法第三百二十條第一項之竊盜罪。爰審酌被告之品行
    、犯罪動機、目的、手段、所生之危害及犯罪後飾詞狡辯等一切情狀，量處如主
    文所示之刑。
據上論結，應依刑事訴訟法第二百九十九條第一項前段，刑法第三百二十條第一項、
罰金罰鍰提高標準條例第一條前段，判決如主文。
本案經檢察官孫治平到庭執行職務
中      華      民      國      九十一      年      五      月    八    日
                                    臺灣板橋地方法院刑事第二庭
                                        法    官  楊  晉  佳
右正本證明與原本無異
如不服本判決應於送達後十日內向本院提出上訴狀
                                        書 記 官  黃  介  南
中      華      民      國      九十一      年      五      月    十    日
附錄本案論罪科刑法條全文
刑法第三百二十條
意圖為自己或第三人不法之所有，而竊取他人之動產者，為竊盜罪，處五年以下有期
徒刑、拘役或五百元以下罰金。
意圖為自己或第三人不法利益，而竊佔他人之不動產者，依前項之規定處斷。
前二項之未遂犯罰之。
